# 终止经营

提问人：jangyanbo 时间：2018-01-02 21:41:38
关于终止经营的事项继续向您请教 1 、如果子公司的在合并报表上的一组资产及负债符合终止经营的概念，报表附注列报的收入、成本、费用等是否按照抵消后的数额进行列报呢 2 、终止经营是拟进行的处置，处置方式一般包括多少种呢（除销售方式外） 3 、如果母公司打算进行对子公司（符合终止经营概念）下一年度进行注销，这是就需要按照终止经营披露了，如果下一年已经注销的子公司对下一年来讲就不是终止经营了 是否可以这样理解呢 4 、为了销售而购买一个子公司算作终止经营是否需要设定条件呢，比如说我买的子公司与我母公司经营的相同的业务，且该子公司的报表占比在合并报表上各种指标均处于5%以下，也要作为终止经营列报吗

回答人：chenyiwei
1 、报表附注中仍需分别披露其收入、成本等。另外附注中将有专门的“终止经营”项目集中披露终止经营的财务信息。 2 、各种可能性都存在，不做列举。 3 、在完成注销当年仍作为终止经营披露。 4 、从准则规定看，将“专为转售而取得的子公司”作为终止经营披露只需满足持有待售的一般条件。但在实际操作中可遵循重要性原则。另外，对于经营业务与本企业相同的子公司，一般多数时战略性投资。“专为转售而取得的子公司”的可能性应不大？如果遇到此类情况，建议关注其背后的商业合理性。

提问人：zhuyingqingxin 时间：2018-01-29 13:40:13
@chenyiwei 2017年 4 月 28 日，财政部以财会[2017]13号发布了《企业会计准则第 42 号——持有待售的非流动资产、处置组和终止经营》，自 2017 年 5 月 28 日起实施。 2017 年 12 月 25 日，财政部发布了《关于修订印发一般企业财务报表格式的通知》（财会[2017]30号文，以下简称《通知》），要求编制 2017 年度及以后期间的财务报表按《通知》规定编制。 为此，关于终止经营报告披露格式如下： 项 目 本年发生额 上年发生额 一、终止经营收入
减：终止成本及经营费用
二、来自于终止经营业务的利润总额
减：终止经营所得税费用
三、终止经营净利润
其中：归属于母公司的终止经营净利润
加：处置业务的净收益（税后）
其中：处置损益总额
减：所得税费用（或收益）
四、来自已终止经营业务的净利润总计
其中：归属于母公司所有者的来自于已终止经营业务的净利润总计
五、终止经营的现金流量净额
其中：经营活动现金流量净额
投资活动现金流量净额
筹资活动现金流量净额
我们理解： 1 、如果某公司拟进行清算，作为终止经营进行披露，哪怕该公司已经进入非持续经营多年，目的是将其在清算期间发生的费用与持续经营利润分开列报； 2 、如某公司的某个分支机构（有多个同样的业务）拟进行关闭，不作为终止经营披露，除非该公司关闭其所有的该类业务； 3 、处置业务的净收益，披露为某公司将划分为持有待售类别的处置组进行处置而产生的净收益。

回答人：chenyiwei
1 、子公司拟进行清算不代表是终止经营。只有当该子公司代表了一个主要经营行业或地区，一旦关闭就意味着本集团将战略性地退出该地区或行业时，才构成终止经营。你的 1 、 2 两点实际上是矛盾的。 2 、业务在处置前不一定满足持有待售的条件，相应地业务处置损益不一定是“将划分为持有待售类别的处置组进行处置而产生的净收益”。

提问人：于呈 时间：2018-01-30 15:33:33
如果公司甲 2017 年 8 月 31 日符合持有待售条件， 2017 年年度报告需要披露终止经营事项，终止经营收入是9-12月收入，还是1-8月收入？另外上年数数据也需要按照同口径披露（9-12月或1-8月）？

回答人：chenyiwei
终止经营损益是全年的，同时上年比较数据也应当调整。

提问人：zengfengxia 时间：2018-02-01 10:36:50
2017 年分类为持有待售或处置的重要组成部分，终止经营利润在的财务报表是不是不需要对上年同口径披露？CAS42第 33 条里面的未来适用法是不是可以这样理解？ 另外有一个疑问，准则第十条说子公司若被划分为持有待售，则在合并报表中将子公司所有资产负债（包括流动资产和流动负债，包括现金）都作为持有待售列报，这表明处置组中包括流动资产。 而第十六条对于持有待售的处置组确认的资产减值损失金额，应当先抵减处置组中商誉的账面价值，再根据处置组中适用本准则计量规定的各项非流动资产账面价值所占比重，按比例抵减其账面价值。 在分摊减值的时候似乎又不考虑流动资产。

回答人：chenyiwei
因为处置组中的流动资产不适用CAS 42的计量规定。

提问人：ying0518 时间：2018-04-21 15:13:41
陈版，终止经营披露时所得税费用应如何考虑 如A公司处置B公司，符合终止经营条件，A公司个别报表层面处置收益亏损 600 ，已当期纳税申报获得所得税收益，而合并报表中处置价款减去净资产，为盈利 600 我理解，不考虑盈余公积的情况下，合并层面的利润来源于历年来子公司收益（已纳税）和母公司本期处置收益（已纳税），本期终止经营净利润中与处置相关的所得税费用仅需考虑母公司处置的所得税影响，就是说处置收益 600 ，而所得税影响是+125？

回答人：chenyiwei
这涉及到所得税费用在年内不同的损益项目之间如何分摊的问题，目前准则无这方面明确规定。

提问人：ying0518 时间：2018-04-21 17:58:33
谢谢陈版，若该终止经营事项及所得税费用的金额计量对当期终止经营利润和持续经营利润列报影响重大， 8 楼的做法，是不是可以反映最接近实际的终止经营损益？

回答人：chenyiwei
也可以接受，但要注意方法在各年度之间的一贯性。

提问人：cpab 时间：2018-02-06 00:23:20
列入终止经营，则意味着本会计主体将彻底退出某行业或某地区的经营，通常意味着战略性的重大变化。 请教：公司目前关闭了在陕西的唯一一家子公司，原因，经营情况不好，陕西也算是公司的一个主要地区。陕西只有这一家子公司。公司打算以后在该地区寻找合适的优质的同业务的公司收购进来。这种情况关闭了这家子公司算终止经营吗？ 我觉得算终止经营，符合终止经营的条件，从终止经营的条件来看，并没有提到未来公司的打算，指的是公司目前的情况。我的理解对吗？谢谢！

回答人：chenyiwei
如果该子公司关闭后，暂无明确的收购目标，也没有明确的恢复在该地区业务的时间表，则可以这样理解。